【裁判字號】    90,上訴,606
【裁判日期】    900627
【裁判案由】    違反毒品危害防制條例
【裁判全文】
臺灣高等法院高雄分院刑事判決                      九十年度上訴字第六六號
    上訴人
    即被告  甲○○
右上訴人因違反毒品危害防制條例案件，不服台灣屏東地方法院八十九年度訴字第七
三二號中華民國九十年二月二十七日第一審判決（起訴案號：台灣屏東地方法院檢察
署八十九年度毒偵字第二三五○號及移送併辦案號九十年毒偵字第一九六號），提起
上訴，本院判決如左：
    主  文
原判決撤銷。
甲○○連續施用第一級毒品，累犯，處有期徒刑壹年貳月。
扣案含海洛因殘渣之塑膠管壹支沒收銷燬之。
    事  實
一、甲○○曾於民國（下同）七十九年間，因偽造有價證券及恐嚇，經法院各判處有
    期徒刑三年二月及有期徒刑一年確定（後經減刑），於八十四年九月五日入監執
    行，八十五年十月四日獲假釋，於八十七年三月四日假釋期滿，未經撤銷假釋，
    執行完畢。又因施用毒品案件，經台灣屏東地方法院裁定送觀察、勒戒及強制戒
    治後，停止戒治，付保護管束期滿，經臺灣屏東地方法院檢察署檢察官於八十八
    年八月十日以八十八年度戒毒偵字第八號為不起訴處分確定。復因施用毒品案件
    ，經台灣屏東地方法院以八十九年度易字第七六七號判處有期徒刑一年，而於八
    十九年九月二十六日確定。詎其猶不知悔改，復基於施用毒品之概括犯意，於八
    十九年十月三十日起至九十年一月十六日止，連續在其屏東縣萬丹鄉社皮村社皮
    一六之八五號住處，以注射入手肘皮下體內之方式，約二至三日施用第一級毒品
    海洛英一次。於八十九年十月三十日十五時二十分許，經臺灣屏東地方法院檢察
    署觀護人採尿送驗而查獲；嗣又於九十年一月十六日十四時許，在其住處為警查
    獲並扣得屬其所有供施用毒品之器具塑膠管壹支（含海洛因殘渣無從剝離）。
二、案經臺灣屏東地方法院檢察署檢察官主動偵查起訴及移送併辦。
    理  由
一、訊據上訴人即被告甲○○直承以注射針筒注射入體內之方式，連續施用第一級毒
    品海洛因，於九十年一月十六日警訊及台灣屏東地方法院審理時亦各同此坦承不
    諱，復有台灣檢驗科技股份有限公司之濫用藥物尿液檢驗報告及臺灣屏東地方法
    院檢察署受保護管束人（被告）尿液檢體監管記錄表各一紙在卷可證。被告施打
    之部位，復有照片在卷可証，且經本院當庭勘驗無異，此部分手肘上施打之針痕
    ，於偵查中稱係施打點滴之結果，經本院詰問則稱偵查中之供述不實，偵查中此
    部分供述，自非可採。另警方於九十年一月十六日十四時許，在其住處查獲供施
    用施用毒品之器具塑膠管壹支（含海洛因殘渣）扣案可資証，被告直承係勺取第
    一級毒品海洛因放入注射筒以利沖泡注射所用，經送鑑定，含第一級毒品海洛因
    成分，有高雄醫學院附設中和紀念醫院九００五─一一二號傳真（並更正先前之
    錯誤檢驗報告）之鑑定書可按。此外，並有刑案資料查註紀錄表附卷可稽，事證
    明確，被告犯行洵堪認定。
二、查海洛因係毒品危害防制條例第二條第二項第一款所稱之第一級毒品，被告竟持
    之以供施用，故核其所為，係犯毒品危害防制條例第十條第一項之施用第一級毒
    品罪，其持有第一級毒品之低度行為已被其施用第一級毒品之高度行為所吸收，
    不另論罪。又其先後多次犯行，時間緊接、構成要件相同，顯係基於概括之犯意
    而為之，為連續犯，應論以一罪，並加重其刑。另移送併辦部分與起訴部分有連
    續犯之裁判上一罪關係，法院自當予以審理，併為判決，附此敘明。被告曾於七
    十九年間，因偽造有價證券及恐嚇，經法院各判處有期徒刑三年二月及有期徒刑
    一年確定（後經減刑），於八十四年九月五日入監執行，八十五年十月四日獲假
    釋，於八十七年三月四日假釋期滿，未經撤銷假釋（以己執行論），此有台灣屏
    東地方法院檢察署刑案資料查註表在卷可參，其於受有期徒刑之執行完畢後，五
    年內再犯有期徒刑之本罪，為累犯，應加重其刑，其有二種刑之加重事由（連續
    犯、累犯），應遞加重之。
三、原審為科刑之判決，固非無見，惟供施用毒品之器具塑膠管壹支，實務上多數認
    非專供施用毒品所用之物，原審認係專供施用毒品所用之物，自有未合。被告上
    訴意旨並不否認犯罪，空言指摘此部分犯行應為前案效力所及云云，惟判決之既
    判力，僅及於判決之宣示日，而不及於宣示以後之犯罪行為，上訴並無可取，為
    無理由。惟原判決既有如上所述可議之處，即屬無可維持，應由本院撤銷改判，
    爰審酌被告係累犯，犯罪動機、目的、手段、所為係自我戕害及其犯後態度等一
    切情狀，量處如主文所示之刑。扣案之塑膠管壹支（內含海洛因殘渣），其中之
    海洛因殘渣與塑膠管無從剝離，應依毒品危害防制條例第十八條第一項前段之規
  定宣告沒收併為銷燬之諭知（至鑑驗耗用之部分，既已滅失，自無庸宣告沒收銷
    燬）。
據上論斷，應依刑事訴訟法第三百六十九條第一項前段、第三百六十四條、第二百九
十九條第一項前段、毒品危害防制條例第十條第一項、第十八條第一項前段，刑法第
十一條、第五十六條、第四十七條，判決如主文。
本案經檢察官鄭文貴到庭執行職務。
中        華        民        國    九十    年    六    月    二十七    日
                              臺灣高等法院高雄分院刑事第六庭
                                  審判長法官  王憲義
                                        法官  范惠瑩
                                        法官  陳啟造
右正本證明與原本無異。
如不服本判決，應於判決送達後十日內向本院提出上訴狀，其未述理由者並應於提
出上訴狀後十日內向本院補提理由書（應附繕本)。
                                      書記官  劉金萍
中    華    民    國      九十      年       六       月     二十九     日
本件論罪科刑法條：
毒品危害防制條例第十條第一項：
施用第一級毒品者，處六月以上五年以下有期徒刑。
                                           Ｆ


司法院資訊處製作；財團法人民間司法改革基金會備份。
